【裁判字號】    88,交聲,674
【裁判日期】    890531
【裁判案由】    違反道路交通管理處罰條例聲明異議
【裁判全文】
臺灣臺北地方法院交通事件裁定                    八十八年度交聲字第六七四號
    異議人即
    受處分人  甲○○
右列受處分人因違反道路交通管理處罰條例案件，對於臺北市交通事件裁決所中華民
國八十八年十二月七日所為之處分( 原處分案號：北市交裁駕字第22-361285 號 )聲
明異議，本院裁定如左：
        主      文
異議駁回。
        理      由
一、按汽車駕駛人，行經有燈光號誌管制之交岔路口闖紅燈者，處銀元六百元以上一
    千二百元以下( 即新臺幣一千八百元以上三千六百元以下 )罰鍰，道路交通管理
    處罰條例第五十三條定有明文，且汽車駕駛人駕駛汽車違反道路交通管理處罰條
    例第五十三條規定者，除應依該條所規定之罰鍰處罰外，並予記違規點數三點，
    道路交通管理處罰條例第六十三條第一項第三款亦有規定。
二、本件受處分人即異議人甲○○於八十八年九月六日晚八時四十分許，駕駛一輛車
    牌BR-4621 號自用小客車，沿臺北市○○區○○路由北往南行駛，途經景興路、
    景中街設有燈光號誌管制之交岔路口，明知其行進方向之燈光號誌係禁止通行之
    紅燈號誌，竟闖紅燈右轉景中街行駛，為臺北市政府警察局文山第二分局景美派
    出所執勤員警乙○○攔停制止，以受處分人有違反道路交通管理處罰條例第五十
    三條規定之行為掣單舉發。因受處分人拒絕簽收員警開立之舉發違反道路交通管
    理事件通知單，經員警在舉發通知單上載明受處分人拒絕簽收之事由後，依違反
    道路交通管理事件統一裁罰標準及處理細則第十一條第一項第一款規定，視為受
    處分人已經收受該通知單，並由員警告知受處分人應於八十八年九月廿一日前自
    行到案。嗣受處分人於舉發通知單所載應到案日期前向原處分機關提出申訴。原
    處分機關請舉發單位調查結果，仍認受處分人有前開闖紅燈之違規行為，原處分
    機關乃於八十八年十二月七日依道路交通管理處罰條例第五十三條及第六十三條
    第一項第三款( 裁決書誤引：第一款 )規定從輕裁處罰鍰新臺幣一千八百元並記
    違規點數三點。
三、訊據受處分人矢口否認其有前揭闖紅燈之違規行為，辯稱略以「本人當時係駕車
    綠燈右轉，舉發員警當時係站在距離該交岔路口約一百公尺遠之景中街上取締交
    通違規，可能係其忙碌中誤認，且違規舉發通知單應該給我」云云。經查：證人
    ( 舉發員警 )乙○○於本院調查中到庭具結，就其於前揭時地係二人一組執行路
    檢勤務，受處分人確實違規闖紅燈右轉且拒絕簽收違規舉發通知單等情證述明確
    ，載明筆錄在卷可稽。證人乙○○係本件原處分機關所認定受處分人有前開違規
    行為之原證人，其到庭在本院法官面前具結以言詞供述本件訴訟上之待證事實(
    即受處分人有前開違規事實 )，本院由其供述及上開四張相片已得有受處分人確
    有上開違規行為之心證，且於本件卷存證據資料內並無任何積極證據足以證明證
    人乙○○上開供述係屬虛偽，亦無有足以令人顯信其供述為不可採之品性證據或
    前科證據存在，本院自不得僅以證人為本件開單告發受處分人之員警而全盤抹煞
    其在訴訟上所具有之原證人資格，而受處分人對前開證人之供述並無法舉出或請
    本院調查任何對其有利之證據資料，以使本院對證人所供述受處分人違規之事實
    產生任何合理之懷疑，且交通警察掣單舉發違反道路交通管理處罰條例所列之違
    規事實，本質上為行政處分，係公務員基於職務上之權力，依法就特定之具體事
    件所為之具公法上效果之單方面行政行為，基於公務員為公法上行為具有公信力
    之原則，該行政行為當可被推定為真正，其據以依法處分之事實認定亦為正確無
    誤，從而受處分人空言否認其未闖紅燈云云，無非係卸責之詞，不足採信。末查
    受處分人於前揭時地拒絕簽收違規舉發通知單，業經舉發員警乙○○載明於違規
    舉發通知單，有該違規舉發通知單影本一紙在卷可稽，是依違反道路交通管理事
    件統一裁罰標準及處理細則第十一條第一項第一款規定，視為受處分人已經收受
    該通知單，受處分人此部分之抗辯亦無理由。本件受處分人闖紅燈右轉之違規事
    證明確，從而原處分機關依前揭道路交通管理處罰條例第五十三條及第六十三條
    第一項第三款( 裁決書誤載：第一款，應予更正 )規定從輕裁處罰鍰新臺幣一千
    八百元並予記違規點數三點，核無違誤，本件受處分人之異議為無理由，自應將
    其異議駁回。
據上論斷，應依道路交通案件處理辦法第十九條，裁定如主文。
中      華      民      國    八  十  九    年     五     月    卅一    日
                          臺灣臺北地方法院交通法庭
                                  法  官  鍾    華
右正本證明與原本無異。
如不服本裁定，應於裁定送達後五日內向本院提出抗告狀。
                                  書記官  黃 繡 琴
中      華      民      國    八  十  九    年     六     月    五      日


司法院資訊處製作；財團法人民間司法改革基金會備份。
